臺灣高等法院交通事件裁定　　　　　　　94年度交抗字第28號
抗　告　人　甲○○○商行
　　　　　　代表人　丙○○
　　　　　　代理人　乙○○
上列抗告人因違反道路交通管理處罰條例案件，不服臺灣桃園地
方法院，中華民國93年12月20日裁定（93年度交聲字第517 號）
，提起抗告，本院裁定如下：
    主  文
原裁定撤銷，發回臺灣桃園地方法院。
    理  由
1.本件抗告人甲○○○商行所有車牌號碼２Ｃ─０１１２號自用
  小貨車，於民國93年9 月17日上午11時12分許，停放在桃園縣
  中壢市○○路○段與高雙路口，經原舉發機關桃園縣政府警察
  局交通隊員警以抗告人在交岔路口十公尺內禁止臨時停車處所
  違規停車予以舉發，原處分機關交通部公路總局台北區○○○
  ○○道路交通管理處罰條例第56條第1項第1款規定裁處罰鍰新
  台幣900 元。抗告人以其車輛停放地點並未劃設紅線、黃線禁
  停標線，且為丁字路口，無所謂在「交岔路口10公尺內停車」
  為由聲明異議。
2.原裁定以：抗告人停車地點係二路交會之交岔路口其並不爭執
  ，並有舉發照片2張附卷可稽，因而駁回抗告人之聲明異議。
3.抗告人提起抗告意旨略以：系爭車輛係合法停於主幹道之民族
  路三段交岔丁字路口對側屬直行方向且並未與高雙路有何交會
  之處，不會阻礙民族路與高雙路間之通行，自與交岔路口無涉
  ，原裁定認屬交岔路口尚有疑義云云。
4.惟按道路交通安全規則第111 條第1 項第2 款規定「交岔路口
  、公共汽車招呼站10公尺內…不得臨時停車」，依此規定交岔
  路口不得臨時停車，是否需有10公尺內之距離限制？攸關本案
  應否裁罰，首應釐清。茲據上開舉發通知單上違規事實欄上記
  載「在交岔路口10公尺內停車」，而遍查原裁定係以「在交岔
  路口停車」而據予裁罰，兩者已非完全相符，而桃園縣政府警
  察局又函復據驗照片，２Ｃ─０１１２號車停放於T 型交岔路
  口處，該順行方向路口未見停止線，有該局93年11月23日桃警
  交字第0930020988號函附卷可稽，是由該函文尚無法導出抗告
  人在交岔路口「十公尺內」違規臨時停車，原裁定遽以抗告人
  在交岔路口違規臨時停車予以裁罰，是否適當非無研求餘地。
  又抗告人所稱其車係停於該丁字路口對側直行方向路邊，不屬
  交岔路口，是否屬實？亦因舉發時採證照片及嗣後補送照片各
  2 幀均僅拍攝現場部分鏡頭，無法窺其全貌而欠明確，苟抗告
  人所稱停車位置無訛，則該處是否亦屬舉發單所載之交岔路口
  10公尺內亦有待查明。抗告人抗告意旨以該照片未提示供其辨
  識云云，指摘原裁定不當，核有理由，應由本院將原裁定撤銷
  ，發回原審法院另為適當之處理。
據上論結，應依道路交通案件處理辦法第26條，刑事訴訟法第41
3 條前段，裁定如主文。
中　　華　　民　　國　　94　　年　　1 　　月　　21　　日
                  臺灣高等法院交通法庭
                      審判長法　官  陳  春  秋
   　　　　　　　　　 　　　法  官  王  麗  莉
   　　　　　　　　　 　　　法  官  李  英  勇
以上正本證明與原本無異。
本件不得再抗告。
                            書記官  鄒  賢  英
中　　華　　民　　國　　94　　年　　1 　　月　　26　　日
